【裁判字號】    97,交聲,939
【裁判日期】    971128
【裁判案由】    違反道路交通管理處罰條例聲明異議
【裁判全文】
臺灣士林地方法院交通事件裁定         97年度交聲字第939號
原處分機關  交通部公路總局臺北區監理所基隆監理站
異  議  人  乙○○
即受處分人
上列異議人即受處分人因違反道路交通管理處罰條例案件，對於
交通部公路總局臺北區監理所基隆監理站97年8 月18日所為之處
分（原處分案號：基監第裁42-C00000000號），聲明異議，本院
裁定如下：
    主  文
異議駁回。
    理  由
一、按汽車駕駛人，行經有燈光號誌管制之交岔路口闖紅燈者，
    處新臺幣（下同）1,800 元以上5,400 元以下罰鍰，並記違
    規點數3 點，道路交通管理處罰條例第53條第1 項、第63條
    第1 項第3 款分別定有明文。
二、原處分意旨略以：異議人即受處分人乙○○於民國97年7 月
    6 日13時51分許，騎乘車號DTS-600 號輕型機車，在臺北縣
    汐止市○○路○段與樟樹二路口處闖紅燈，經臺北縣政府警
    察局汐止分局執勤員警舉發「闖紅燈」之違規，而依違反道
    路交通管理處罰條例第53條第1 項之規定，處罰鍰1,800 元
    ，並依同條例第63條第1 項第3 款規定，記違規點數3 點。
三、聲明異議意旨略以：當天伊伊騎乘機車行經大同路與樟樹二
    路口時，有依路口之二段式轉彎標誌指示，於樟樹二路路口
    待轉區等待，未料綠燈後行走約50公尺即被2 名員警攔下，
    稱伊係由大同路闖紅燈至樟樹二路口待轉區待轉，堅持開罰
    單，且違規地點亦非係舉發單上所載之「大同路與樟樹一路
    路口」，伊並未有闖紅燈之行為，警察之舉發明顯有誤云云
    。
四、經查：
    (一)異議人乙○○固不否認有於上開時間，騎乘車號DTS-600
      號輕型機車，通過上開路口之事實，惟其辯稱：伊並未有
      闖紅燈之行為云云，然據證人即舉發本件違規之員警甲○
      ○於本院結證稱：「案發地點在大同路一段與樟樹二路口
      ，伊所站位置離系爭路口約50至100 公尺，異議人騎乘機
      車沿大同路一段左轉樟樹二路，伊舉發位置在樟樹二路，
      異議人騎乘方向為沿大同路一段東往西方向行駛。」、「
      案發處有設待轉區，異議人左轉有經過待轉區位置，但是
      當時燈號為大同路一段紅燈，當時伊所站位置樟樹二路係
      綠燈，所以異議人係闖大同路紅燈。」、「異議人並無二
      段式左轉，伊看到異議人從大同路左轉樟樹二路過來時，
      樟樹二路號誌為綠燈，可以確定異議人是闖大同路一段紅
      燈」、「現在舉發都很慎重，員警會等綠燈亮很久才攔停
      ，本件違規是樟樹二路綠燈很久，當異議人從大同路左轉
      樟樹二路時，伊可以確定樟樹二路為綠燈」等語明確（見
      本院97年11月5 日訊問筆錄第2 頁至第3 頁），證人甲○
      ○並當庭繪製現場圖，於其上標示異議人之騎乘路線及其
      站立之正確位置，衡諸證人為依法執行交通勤務之警員，
      其前開證述內容對該路段闖紅燈情形及取締方式為詳盡之
      描述，均合於常情而無矛盾齟齬，且其與異議人本不認識
      ，並無仇怨，衡情應無設詞陷害異議人之必要，是其所述
      內容自得採信。再觀諸卷附之違規現場照片3 幀，雖從員
      警站立之位置未能清楚明視大同路上之號誌燈，然卻能清
      楚辨識樟樹二路上之號誌燈變化，倘若樟樹二路上之燈號
      為綠燈，大同路上之號誌燈號必為紅燈無疑，復參其上證
      人所述，渠等舉發都很慎重，必等到樟樹二路確實綠燈很
      久才會攔停，是異議人所爭執員警之站立位置及其視線、
      角度偏頗等理由，洵無足採。異議人確有闖紅燈之交通違
      規事實，應甚明確，堪予認定。
    (二)另異議人認員警於舉發單上所載之違規地點有誤，經本院
      詳查卷附之臺北縣政府警察局北縣警交字第C00000000 號
      舉發單影本，其上之違規事實欄明顯載有「紅燈左轉（大
      同路一段左轉樟樹二路）」之字樣，並無如異議人所述員
      警錯載之情形，而臺北縣政府警察局汐止分局97年8 月12
      日回覆異議人之書函及交通部公路總局臺北區監理所基隆
      間理站關於本件之裁決書，其中似將「樟樹二路」誤載為
      「樟樹一路」，然此僅係文書處理人員之疏忽，並不影響
      本件違規事實之認定，亦無能解免異議人之違規罰責。
五、綜上所述，異議人確有於前揭時、地行經有燈光號誌管制之
    交岔路口闖越紅燈之違規行為，從而原處分機關依前揭道路
    交通管理處罰條例第53條第1 項、第63條第1 項第3 款規定
    ，裁處異議人罰鍰1,800 元，並記違規點數3 點，核無違誤
    ，本件異議人之異議為無理由，應予駁回。
據上論斷，應依道路交通案件處理辦法第19條，裁定如主文。
中    華    民    國    97    年    11    月    28    日
                        交通法庭法  官  高雅敏
以上正本證明與原本無異
如不服本裁定應於送達後5日內向本院提出抗告狀
                                書記官  陳映羽
中    華    民    國    97    年    11    月    28    日


司法院資訊處製作；財團法人民間司法改革基金會備份。
